# 租赁业务

提问人：zhs7403 时间：2019-04-15 22:05:33
a 与 b租赁公司和 c企业 2018 签订融租业务，协议约定 a 将机器设备销售给 b，b再融租给 c，同时a 和 b 还签署协议规定，如果 c融租期间达到一定无法支付条件（比如 2 次违约无法支付租金），则 a 具有回购义务。 2019 年初，c 违约，a为避免形式回购业务，垫付 2 期租金挂其他应收款，问题 1 、a 在 2018 是否确认收入 2 、代垫款项时如何考虑，是否是 c 是否经营不善实质违约要行驶回购义务还是仅仅资金短期周转问题有不同考虑？

回答人：chenyiwei
1 、考虑转让协议约定的风险和报酬转移情况，以及 A 与 C 之间是否存在关联方关系。一般情况下此类业务对 A而言可能多数不满足收入确认条件。
2 、根据C 的财务状况和偿还能力，确定能否确认追偿权资产，类似于或有事项准则第七条的补偿权资产。